臺灣屏東地方法院刑事判決　　　　　　　　　　　　　九十三年度訴字第一七四號
　　公　訴　人　臺灣屏東地方法院檢察署檢察官
　　被　　　告　甲○○
右列被告因違反槍砲彈藥刀械管制條例案件，經檢察官提起公訴（九十三年度偵字第
五八六號），本院判決如左：
     主  文
甲○○未經許可製造刀械，累犯，處有期徒刑柒月，併科罰金新臺幣伍萬元，罰金如
易服勞役，以銀元參佰元即新臺幣玖佰元折算壹日，扣案之武士刀壹把，沒收。又未
經許可，持有其他可發射子彈之改造手槍，累犯，處有期徒刑壹年貳月，併科罰金新
臺幣伍萬元，罰金如易服勞役，以銀元參佰元即新臺幣玖佰元折算壹日，扣案之仿掌
心雷改造手槍壹枝（槍枝管制編號0000000000）沒收。應執行有期徒刑壹
年伍月，併科罰金新臺幣捌萬元，罰金如易服勞役，以銀元參佰元即新臺幣玖佰元折
算壹日，扣案之武士刀壹把、仿掌心雷改造手槍壹枝（槍枝管制編號0000000
000）均沒收。
     事  實
一、甲○○前因違反毒品危害防制條例，經本院判處應執行有期徒刑八月，於民國九
    十年五月三十日執行完畢，猶不知謹言慎行，於九十二年一月間某日，在屏東縣
    東港鎮○○市○路邊攤，以不詳價格，購買一把未經開鋒之武士刀後，即未經許
    可，於同年間某日，在屏東縣林邊鄉自宅內，以不詳物品，將該武士刀刃磨利，
    製造成屬槍砲彈藥刀械管制條例列管之刀械，並加以持有。又於九十二年十二月
    間，以二千元之價格，向姓名、年籍不詳綽號「明數」之男子，購買具有殺傷力
    之仿掌心雷改造手槍（槍枝管制編號為0000000000號）一支而持有之
    。嗣於九十三年一月十五日十三時五十分許，為警員持搜索票在其屏東縣林邊鄉
    ○○村○○路三十八之五十八號住處，查獲上開武士刀一把及仿掌心雷改造手槍
    一支。
二、案經屏東縣警察局東港分局報告臺灣屏東地方法院檢察署檢察官偵查起訴。
     理  由
一、訊據被告甲○○坦承於右揭時、地製造扣案之武士刀，及坦承持有扣案之仿掌心
    雷改造手槍，為辯稱：我不知道那枝改造手槍有殺傷力，只是看那把槍好看才購
    買的，我買時「明數」說那是道具槍，供觀賞用的云云。經查：右揭製造刀械及
    持有改造槍枝之事實，均據被告坦認屬實，且扣案之刀械經屏東縣警察局鑑驗，
    亦認定該把刀，刀刃長四九公分，刀柄長二三公分，單面開鋒，為武士刀，屬槍
    砲彈藥刀械管制條例列管之刀械，有屏警保民字第０９３００１１３０６號函在
    卷為憑。另扣案之槍枝經內政部警政署刑事警察局鑑驗，認係仿掌心雷改造手槍
    ，係由仿德林吉雙管手槍製造之金屬玩具手槍，貫通槍管阻鐵及換裝土造金屬撞
    針改造而成之手槍，機械性能良好，可擊發適用子彈，具殺傷力，有該局刑鑑字
    第０九三００二一三五九號鑑定書一份在卷可稽。至於被告雖辯稱：不知所持有
    之改造手槍具殺傷力云云，惟一般所謂不具殺傷力之槍枝，係指塑膠製槍枝，或
    指槍管阻鐵未貫通等等，而扣案之手槍外觀上構成槍枝之機械結構，包括槍身、
    滑套、槍管、撞針、擊錘、扳機等主要零件均完整無缺，且槍枝為金屬製，槍管
    阻鐵亦已貫通，並已換裝金屬製撞針，顯已具殺傷力，被告為一成年男性，且又
    服完兵役，對此有關槍枝之基本常識，實無法諉稱不知，是其所辯，自無法採信
    ，本件事證明確，被告犯行洵堪認定。
二、核被告持有槍枝及改造刀械之行為，係犯槍砲彈藥刀械管制條例第十一條第四項
    、及第十四條第一項之罪。被告改造刀械後加以持有，持有之低度行為已為製造
    之高度行為吸收，不另論罪。被告所犯上開二罪間，犯意各別，行為不同，應分
    論併罰。被告前因違反毒品危害防制條例，經本院判處應執行有期徒刑八月，於
    九十年五月三十日執行完畢，有被告全國前案紀錄表可按，其受有期徒刑之執行
    完畢，五年內再犯有期徒刑以上刑之罪，為累犯，依法加重其刑。原起訴意旨雖
    認被告係持有武士刀，惟檢察官到庭後已依被告所承改論以製造刀械，併此敘明
    。爰審酌被告之行為對社會治安造成之危害程度、及被告犯後坦認部分犯行之態
    度等情狀，分別量處如主文所示之刑，並定應執行刑，罰金刑部分並諭知易服勞
    役之折算標準。扣案之武士刀一把、仿掌心雷改造手槍一枝（槍枝管制編號00
    00000000），屬違禁物，均宣告沒收。
據上論斷，應依刑事訴訟法第二百九十九條第一項前段、槍砲彈藥刀械管制條例第十
一條第四項、第十四條第一項、刑法第十一條、第四十七條、第五十一條第五款、第
七款、第三十八條第一項第一款、現行法規所定貨幣單位折算標準條例第二條，判決
如主文。
本案經檢察官林津鋒到庭執行職務
中      華      民      國     九十三     年     六     月   二十三    日
                                      臺灣屏東地方法院刑事第一庭
                                          審判長  法  官  潘正屏
                                                  法  官  林世民
                                                  法  官  包梅真
右正本證明與原本無異。
如不服本判決應於收受本判決送達後十日內向本院提出上訴書狀，其未敘述上訴理由
者，並得於提起上訴後十日內向本院補提理由書狀（均須按他造當事人之人數附繕本
 ）「切勿逕送上級法院」
                                                  書記官  滕一珍
中      華      民      國     九十三     年     六     月    二十四    日
附錄法條：
槍砲彈藥刀械管制條例第十一條第一項、第四項
未經許可，製造、販賣或運輸第四條第一項第一款所稱其他可發射金屬或
子彈具有殺傷力之各式槍砲者，處五年以上有期徒刑，併科新臺幣一千萬
元以下罰金。
未經許可，持有、寄藏或意圖販賣而陳列第一項所列槍砲者，處一年以上
七年以下有期徒刑，併科新臺幣七百萬元以下罰金。
槍砲彈藥刀械管制條例第十四條第一項
未經許可，製造、販賣或運輸刀械者，處三年以下有期徒刑，併科新台幣
一百萬元以下罰金。
